臺灣屏東地方法院刑事判決　　　　　　　 94年度訴字第376號
公　訴　人　臺灣板橋地方法院檢察署檢察官
被　　　告　辛○○原名詹妙茹.
　　　　　　　　　　50歲民.
上列被告因護照條例案件，經檢察官提起公訴（93年度偵字第
3355 號）後聲請改依協商程序而為判決,本院判決如下：
    主  文
辛○○共同連續變造國民身分證以供申請護照, 足以生損害於公
眾, 處有期徒刑貳年,緩刑伍年。
    事實及理由
一、犯罪事實：緣蕭恒偉、吳家豪、林德勝（分別由臺灣高雄地
    方法院、臺灣苗栗地方法院及臺灣南投地方法院另案審理中
    ）與綽號「小陳」之成年男子, 為使大陸籍人士偷渡來台或
    前往他國, 竟共同基於變造國民身分證以供申請護照及使公
    務員登載不實之概括犯意聯絡, 自民國89年7 月起, 由蕭恒
    偉指示吳家豪、林德勝本人或透過與彼等有犯意聯絡之屏東
    縣仁慈安養中心負責人辛○○（原名詹妙茹）, 計劃以每張
    證件新台幣（下同）2 千元至5 萬元不等之代價, 向他人收
    購國民身分證及退伍令, 再由蕭恆偉本人或指示吳家豪、林
    德勝持購得之身分證, 交由不知情之「無限國際海運承攬運
    送股份有限公司」寄送至泰國, 由在泰國之「小陳」將上開
    證件換貼為欲偷渡至加拿大、日本等國家之大陸偷渡客照片
    , 再寄返台灣, 由蕭恆偉、吳家豪、林德勝等人委託不知情
    之長谷旅行社台中分公司、一全旅行社、台華旅行社等代辦
    人員向外交部申請中華民國護照, 俟獲核發後, 再經由快遞
    公司寄回泰國, 交予國際人蛇集團販售牟利。辛○○遂自90
    年1 月間起至同年12月間, 以每枚1 萬5 千元至2 萬元不等
    之代價, 分別向己○○、甲○○、壬○○、庚○○、乙○○
    、丙○○、戊○○及丁○○○等人蒐購國民身分證或退伍令
    , 以供冒名申請護照（前開出售者之身分、交易時間、地點
    及價金等, 詳如附表一）。其中除壬○○因為外交部發覺有
    異而未核發外, 其餘皆獲准。嗣後己○○、甲○○、壬○○
    、庚○○、乙○○、戊○○及丁○○○等人, 明知其國民身
    分證並未遺失, 竟以遺失為由, 於90年間, 與辛○○基於使
    公務員登載不實之犯意聯絡, 由辛○○陪同向該管戶政事務
    所公務員謊報遺失，申請補發身分證, 使該管公務員登載渠
    等遺失身分證之事由於申請補發身分證之公文書上, 足生損
    害於戶政機關管理身分證核發事項之正確性（彼等申請核發
    之日期及證件內容詳如附表二）。
二、證據：
    前開事實業據被告辛○○於本院準備程序中坦承不諱, 經核
    與共同被告己○○、甲○○、壬○○、庚○○、乙○○、丙○○、戊○○及丁○○○等人於法務部調查局台北市調查處
    調查中、檢察官偵查時及本院審理中及共同被告蕭恆偉於調
    查處調查中坦認之情節相符, 並與證人即旅行社職員謝宗憲
    、曹明桂、賴瑞蓮、陳淑貞、鄧慧美等人所證述之情節合致
    , 且有遭變造之身分證影本10張、退伍令影本5 張、護照申
    請書影本10張及補發國民身分證申請書影本9 分等附卷可稽
    。
三、本件經檢察官與被告辛○○於審判外達成協商之合意且被告
    已認罪，其合意內容為：
    (一)被告對於檢察官起訴被告所犯護照條例第23條第1 項之罪
      名及刑法第214 條使公務員登載不實罪, 應從一重之護照
      條例第23條第1項之罪名,同意認罪。
    (二)被告願受科處有期徒刑2年,緩刑5年之宣告。
    (三)被告願支付財團法人台灣兒童暨家庭扶助基金會屏東分事
      務所新台幣5 萬元。
    (四)本案審理中, 對其他被告之部分, 如日後法院傳喚被告出
      庭作證,被告會全力配合,並據實陳述。
四、經查，上開協商合意並無刑事訴訟法第455 條之4 第1 項所
    列情形之一，檢察官聲請改依協商程序而為判決，本院爰不
    經言詞辯論，於協商合意範圍內為協商判決，合予敘明。
五、應適用之法條：刑事訴訟法第455 條之4 第2 項、第455 條
    之8,護照條例第23條第1 項, 刑法第11條前段、第214 條、
    第55條、第74條第1 款。
六、本判決除有刑事訴訟法第455 條之4 第1 項第1 款、第2 款
    、第4 款、第6 款、第7 款所定情形之一，或違反同條第2
    項規定者外，不得上訴。
七、如不服本件判決，得自收受判決送達之日起10日內，向本院
    提出上訴書狀，上訴於第二審法院。
中　　華　　民　　國　　94　　年　　9 　　月　　6 　　日
                  刑事第四庭    法  官  王以齊
以上正本證明與原本無異。
如不服本判決應於收受本判決送達後十日內向本院提出上訴書狀
，其未敘述上訴理由者，並得於提起上訴後十日內向本院補提理
由書狀（均須按他造當事人之人數附繕本）「切勿逕送上級法院
」
中　　華　　民　　國　　94　　年　　9 　　月　　6 　　日
                                書記官  盧姝伶
附表一:
┌───┬───┬─────────┬────────────┐
│收購人│出售人│交易時、地        │   交  易  內  容       │
├───┼───┼─────────┼────────────┤
│辛○○│己○○│90年7月間某日     │2 萬元收購己○○、林孟樺│
│      │      │屏東縣某處        │姐妹之身分證共2 張。    │
├───┼───┼─────────┼────────────┤
│辛○○│甲○○│90年間某日        │1 萬5 千元收購甲○○、黃│
│      │      │屏東縣萬丹鄉      │湘華夫婦之身分證共2 張; │
│      │      │                  │甲○○之退伍令1 張。    │
├───┼───┼─────────┼────────────┤
│辛○○│戊○○│90年7月間         │2 萬元收購戊○○之身分證│
│      │      │不詳地點          │1 枚及退伍令1張。       │
├───┼───┼─────────┼────────────┤
│辛○○│李任月│90年7月間         │2 萬元收購丁○○○之身分│
│      │美    │不詳地點          │證1枚。                 │
├───┼───┼─────────┼────────────┤
│辛○○│壬○○│90年7月間某日     │2 萬元（壬○○實得1 萬元│
│      │      │屏東縣仁慈安養中心│）收購壬○○身分證及退伍│
│      │      │                  │令各1張。               │
├───┼───┼─────────┼────────────┤
│辛○○│庚○○│90年7月間某日     │1 萬5 千元收購庚○○之身│
│      │      │屏東縣潮州鎮某處  │分證及退伍令各1 張。    │
├───┼───┼─────────┼────────────┤
│辛○○│乙○○│90年7月間某日     │1 萬5 千元收購乙○○之女│
│      │      │屏東縣仁慈安養中心│謝勇英之身分證。        │
├───┼───┼─────────┼────────────┤
│蕭恆偉│丙○○│90年8月間某日     │1萬8千元收購丙○○之身分│
│      │      │台中地區          │及退伍令。              │
└───┴───┴─────────┴────────────┘
附表二:
┌───┬──────┬───────────────────┐
│姓  名│  時間、地點│         使公務員登載不實之內容       │
├───┼──────┼───────────────────┤
│己○○│90年11月29日│謊報其本人之身分證於90年11月12日在台北│
│      │            │市遺失。                              │
│      ├──────┼───────────────────┤
│      │90年12月7日 │謊報林孟樺之身分證於90年11月12日在台北│
│      │            │市遺失。                              │
├───┼──────┼───────────────────┤
│甲○○│90年9月27日 │謊報其本人之身分證於90年11月16日在屏東│
│      │            │市遺失。                              │
│      ├──────┼───────────────────┤
│      │90年11月23日│謊報黃湘華之身分證於90年9 月27日在屏東│
│      │            │市遺失。                              │
├───┼──────┼───────────────────┤
│戊○○│90年11月14日│謊報其本人之身分證於90年10月14日在屏東│
│      │            │縣萬丹鄉遺失。                        │
├───┼──────┼───────────────────┤
│李任月│90年9月4日  │謊報其本人之身分證於90年9 月3 日在屏東│
│美    │            │某處移失。                            │
├───┼──────┼───────────────────┤
│壬○○│90年12月10日│謊報其身分證於90年12月7 日在屏東縣高樹│
│      │            │鄉遺失。                              │
├───┼──────┼───────────────────┤
│庚○○│90年12月24日│謊報其身分證於90年10月30日在屏東縣潮州│
│      │            │鎮遺失。                              │
├───┼──────┼───────────────────┤
│乙○○│90年11月21日│謊報其女謝勇英之身分證於90年10月間在屏│
│      │            │東市遺失。                            │
└───┴──────┴───────────────────┘
附錄本判決論罪科刑法條：
護照條例第23條第1項
偽造、變造國民身分證以供申請護照，足以生損害於公眾或他人
者，處5 年以下有期徒刑、拘役或科或併科新臺幣50萬元以下之
罰金。
刑法第214條
明知為不實之事項，而使公務員登載於職務上所掌之公文書，足
以生損害於公眾或他人者，處3 年以下有期徒刑、拘役或5 百元
以下罰金。
